# 无偿收购少数股东股权

提问人：奔跑城里 时间：2014-01-05 00:09:57
甲公司（国有企业）无偿收购少时股东股权，少数股东全部为甲公司的职工；因被投资单位原破产过，少数股东当时并未实际出资，因此少数股东愿意无偿放弃。被投资单位成立时，也是进行验资，工商登记正常。 问题：甲公司无偿得到少数股东股权如何账务处理（股权已经过户到甲公司名下）？ 观点 1 ：甲公司不用进行账务处理，在合并报表层面处理。 观点 2 ：认为甲公司无偿得到少数股东的股权，应该按照当时验资少数股东股权的出资额在甲公司账面确认长期股权投资及营业外收入。 请版主予以指点，谢谢

回答人：chenyiwei
从你说的情况看，此处无偿收购少数股权也是公允的交易，实际上是对以前年度少数股东未实际出资的差错的更正？如果是，是否表明合并报表层面从一开始就不应有少数股权？要考虑以前年度合并报表层面的少数股权和少数股东损益的确认、计量是否恰当的问题。 假设不存在前期差错且交易价格公允，则赞同你说的观点1.